臺灣臺中地方法院刑事裁定　　　　　　　　　　　　　九十三年度聲字第四六八號
　　抗告人即
　　受　刑　人　甲○○
右抗告人因臺灣臺中地方法院檢察署檢察官聲請定應執行之刑案件，不服本院於民國
九十三年二月二十三日所為之裁定（九十三年度聲字第四六八號）而提出抗告，本院
更正裁定如左：
    主  文
原裁定撤銷。
甲○○因犯如附表所示各罪所處之刑，應執行有期徒刑陸年拾壹月。
    理  由
一、抗告意旨略以：按抗告人前因犯搶奪及強盜二案，分別經臺灣南投地方法院以九
    十二年度訴字第一九四號、臺灣高等法院臺中分院九十二年度上訴字第一０八八
    號判處有期徒刑一年四月、六年確定，嗣經臺灣高等法院臺中分院以九十二年度
    生字第八二二號定應執行刑六年九月確定。嗣抗告人另有一詐欺案件經本院以九
    十二年度中簡字第二四一三號判處有期徒刑三月確定，孰料臺灣臺中地方法院檢
    察署檢察官（下稱聲請人）誤認抗告人前開搶奪、強盜二案未曾合併定應執行刑
    ，逕自向鈞院聲請合併定應執行刑，惟如以前開強奪、強盜二案已定應執行刑之
    六年九月合併抗告人其後因詐欺遭處有期徒刑三月之刑合併計算後至多為七年有
    期徒刑，然本院九十三年度聲字第四六八號裁定主文卻諭知應執行有期徒刑七年
    五月，顯然不利於抗告人，為此請查明後撤銷原裁定而另為適法之裁定等語。
二、按原審認為抗告有理由者，應更正原裁定，刑事訴訟法第四百零八條第二項定有
    明文。次按數罪併罰，有二裁判以上者，依刑法第五十一條規定，定其應執行之
    刑。又數罪併罰，宣告多數有期徒刑者，於各刑中之最長期以上，各刑合併之刑
    期以下，定其刑期，同法第五十三條、第五十一條第五款分別定有明文。惟按「
    法律上屬於自由裁量事項，尚非概無法律性之拘束，在法律上有其外部界限及內
    部界限，前者法律之具體規定，使法院得以具體選擇為適當裁判，此為外部界限
    。後者法院為自由裁量時，應考量法律之目的，法律秩序之理念所在，為內部界
    限。法院為裁判時，二者均不得有此踰越。在數罪併罰而有二裁判以上，應定其
    應執行刑之案件，法院所為刑之酌定，固屬自由裁量事項，然對於法律之內、外
    部界限，仍均應受其拘束。」，最高法院八十五年度臺抗字第九九號、九十二年
    度臺非字第一八七號亦著有判決可資參照。經查：本件抗告人因犯搶奪、強盜、
    詐欺等罪，經臺灣南投地方法院、臺灣高等法院臺中分院及本院臺中簡易庭先後
    判處如原裁定附表所示之刑即搶奪罪部分經判處有期徒刑一年四月、強盜罪部分
    經判處有期徒刑六年、詐欺罪部分經判處有期徒刑三月，如易科罰金，以三百元
    折算一日而均經確定在案等情，有前開三份判決附於原卷內可稽而堪為認定。又
    經本院依職權調取附卷之臺灣高等法院臺中分院九十二年度聲字第八二二號裁定
    核閱結果，認抗告人前開所犯如原裁定附表編號１、２之罪確實業經合併定應執
    行刑為六年九月屬實，亦有該裁定一份在卷可憑。則本件原應在有期徒刑七年七
    月以下定其應執行刑，惟揆諸前開說明可知，本院依聲請人所請就被告前開所犯
    三罪合併定其應執行刑時，自應受前開自由裁量範圍內之內部界限所拘束而應在
    有期徒刑六年以上七年（六年九月加三月）以下定其應執行刑，今原裁定誤定受
    刑人應執行刑為有期徒刑七年五月，自屬有誤，抗告人以此為由提出抗告，洵屬
    有據，爰依法將原裁定撤銷，並更正如主文第二項所示。
三、依刑事訴訟法第四百零八第二項規定，裁定如主文。
中      華      民      國      九十三      年      三    月    十五    日
                                   臺灣臺中地方法院刑事第十四庭
                                          法  官    林  學  晴
右正本證明與原本無異。
如不服本裁定，應於裁定送達後五日內向本院提出抗告狀。
                                          書記官
中      華      民      國      九十三      年      三    月    十七    日
